# 公司以租代建为客户做一设备系

提问人：573533988 时间：2017-11-29 06:26:13
公司以租代建为客户做一设备系统集成项目，客户以租金的方式每月支付给我们固定的费用，支付期限为 3 年， 3 年之后，该项目的设备所有权归客户所有，请教陈版，该业务是否适用融资租赁准则？ 3 年的租金支付期内，如果该设备的所有权属于我们或者客户，会不会影响收入的适用准则？

回答人：chenyiwei
可以认为是融资租赁，也可以认为是分期收款销售。当融资租赁的出租人是商品的制造商或经销商时，该出租人的会计处理等同于分期收款销售商品。另外商品在分期收款期间的法律上所有权不影响会计处理。